【裁判字號】    92,訴,471
【裁判日期】    920611
【裁判案由】    違反保護令罪等
【裁判全文】
臺灣高雄地方法院刑事判決                          九十二年度訴字第四七一號
    公  訴  人  臺灣高雄地方法院檢察署檢察官
    被      告  戊○○
右列被告因違反保護令等案件，經檢察官提起公訴（九十一年度偵緝字第五五六號）
，本院判決如左︰
    主  文
戊○○連續損壞他人之重型機車大燈及左葉板等物，足以生損害於他人，累犯，處拘
役肆拾日，如易科罰金以佰元折算壹日；又以加害生命、身體之事，恐嚇他人致生
危害於安全，累犯，處拘役拾日，如易科罰金以佰元折算壹日；又違反法院依第
十三條所為遠離住居所之裁定，累犯，處拘役伍拾日；應執行拘役壹佰日，如易科罰
金以佰元折算壹日。
    事  實
一、戊○○於民國八十年間因搶奪案件，經本院於八十年五月十六日以八十年訴字第
    九八二號判處有期徒刑一年，緩刑五年，經上訴由台灣高等法院高雄分院於八十
    一年四月十一日判決駁回上訴確定。復於八十二年間因肅清煙毒條例案件，經判
    處有期徒刑三年三月，褫奪公權三年，於八十三年六月二十九日確定，嗣經本院
    於八十四年一月十九日裁定撤銷上開緩刑宣告，而於八十四年二月十二日入監執
    行，於八十五年五月十四日假釋交付保護管束，於八十八年一月一日縮刑假釋期
    滿執行完畢。緣戊○○因與其妻蔡金英發生爭吵，蔡金英乃離家出走，戊○○遂
    於民國九十年八月九日下午十三時許，前往蔡金英之姊乙○○○位於高雄縣梓官
    鄉○○村○○路二一九號住處詢問蔡金英下落未果，竟不知悔改而基於毀損之概
    括犯意，憤而摔毀乙○○○所有之電風扇二支後離去，足以生損害於乙○○○。
    戊○○隨後於同日下午又前往其子丁○○之褓姆丙○○○位於高雄縣梓官智蚵村
    通安路五三號住處，對丙○○○恫以加害生命、身體之事即「要把小孩照顧好，
    否則妳全家都有事情」等語而心生畏懼，致生危害於安全，復承前毀損之概括犯
    意，將丙○○○客廳鋁門窗玻璃撞破後離開（毀損部分業經撤回告訴）。嗣戊○○於返家途中，見乙○○○之媳婦郭芳怡騎乘其兄甲○○所有車牌號碼ＯＬＭ－
    二七五號之重型機車，正停放在高雄縣梓官鄉○○路七十號前，遂向郭芳怡詢問
    蔡金英之下落。詎戊○○竟因郭芳怡表示不知其妻蔡金英之下落即心生不滿，乃
    又承前毀損之概括犯意，將上開機車推倒，並隨手以在路旁拾得之旗桿水泥基座
    丟砸該機車，致該機車大燈及左側葉子板損壞，足生損害於甲○○。
二、又，戊○○（公訴人誤載為「楊進化」）與丁○○係父子，二人間具有家庭暴力
    防治法第三條第三款所定之家庭成員關係。戊○○曾於九十年九月五日經臺灣高
    雄地方法院於九十年九月五日以九十年度緊暫家護字第五七號緊急暫時保護令裁
    定其應遠離丁○○之住居所（即丁○○之褓姆丙○○○位在高雄縣梓官鄉○○路
    五三號住處）及學校至少一百公尺，戊○○並於九十年九月七日收受該裁定。詎
    戊○○明知上開緊急性暫時保護令之內容，竟於同年十一月十九日十九時三十分
    許，違反上開禁令，前往丙○○○之住處門口徘徊，見丙○○○抱丁○○正欲出
    門，即趨前要求抱走丁○○，丙○○○因前經戊○○恐嚇騷擾，惟恐戊○○又重
    施故技而未敢拒絕，始由戊○○抱走丁○○返回其住處。嗣經丙○○○報警，始
    在戊○○住處將丁○○帶回而查獲上情。
三、案經乙○○○、丙○○○、甲○○訴由高雄縣警察局岡山分局報告臺灣高雄地方
    法院檢察署檢察官偵查起訴。
    理  由
一、訊據被告戊○○於本院審理中，固不否認有於上開時地毀損乙○○○所有之電風
    扇二具，及甲○○所有ＯＬＭ－二七五號重型機車之大燈及左葉板等物，及前往
    褓母丙○○○家中向其恫稱：「要好好照顧小孩，否則全家都有事」等語，又於
    保護令核發後前往褓母丙○○○家中抱走其子丁○○等犯行，然矢口否認有以旗
    桿水泥基座丟砸該機車，及知悉該保護令之禁止內容，辯稱：其僅徒手推倒該機
    車而已，且並不知道其妻蔡金英聲請保護令之事，當時其在外地工作云云。惟查
    ，被告上開損壞機車之犯行，業據證人郭芳怡於警訊及偵訊中指述甚詳（見九十
    年偵字第二二七八四號卷附九十年十二月三十一日訊問筆錄），而依警卷內所附
    上開機車受損狀況之照片二幀所示，該機車右側傾倒在地，而受損之大燈及葉子
    板，均係該車未著地之左側部位，顯然該大燈及葉子板並非因被告推倒機車而損
    壞，而係於該車倒地後另有外力施加所致。是證人郭芳怡證稱被告係以旗桿基座
    水泥塊丟砸該機車等情，應屬真實，被告上述所辯，並非可信。再查，被告係於
    九十年九月七日收受本院九十年度緊暫家護字第五七號裁定，此觀之該卷內所附
    之送達證書一紙即明。雖被告辯以其在傷害罪執行完畢後即前往台北工作未曾回
    家，亦未收受該保護令之送達云云，然被告於九十年間因傷害案件經本院判處有
    期徒刑三月，自九十一年五月十六日起入監執行，至同年七月二十六日執行完畢
    等情，有臺灣高等法院被告全國前案紀錄表一件在卷可參，是縱令被告係前往台
    北工作，亦為九十一年間所為，與本件保護令送達時間實屬有間。況上開傷害案
    件係於九十年十月一日發生在高雄縣梓官鄉被告住家附近，此有該判決書一件在
    卷可查，益見被告迄至九十年十月間仍居住在高雄縣梓官鄉之住所，是被告此部
    分所辯亦不足信。是被告上開所辯，乃事後卸責之詞，洵不足採。此外，並有告
    訴人乙○○○、甲○○於警訊，與告訴人丙○○○、蔡金英於警訊及本院審理中
    所為指述可資佐證，且有本院九十年度緊暫家護字第五七號卷內所附該保護令裁
    定書一件附卷可查，核與被告所述內容一致。是被告自白核與事實相符，而得採
    為認定之依據。本件事證明確，被告犯行堪以認定。
二、被告戊○○係告訴人蔡金英所聲請依家庭暴力防治法核發保護令之相對人，其於
    收受保護令後，違反法院依該法第十三條第二項第一款、第二款所為應遠離被害
    人丁○○住居所一百公尺以上之裁定，核被告所為，係犯家庭暴力防治法第五十
    條第四款之違反保護令罪，及刑法第三百五十四條之毀損罪、同法第三百零五條
    之恐嚇危害安全罪。又被告先後二次毀損犯行，時間緊接，所犯罪名相同，顯係
    基於概括犯意為之，應依刑法第五十六條連續犯之規定，論以情節較重即被告損
    壞甲○○所有之重型機車大燈及左葉板部分之一罪，並依法加重其刑。被告所犯
    上開三罪間，犯意各別，行為互殊，應予分論併罰。至公訴意旨另認被告於九十
    年八月九日下午前往告訴人丙○○○家中損壞玻璃門一扇，而涉犯刑法第三百五
    十四條之毀損罪嫌部分，然按上開罪名為告訴乃論之罪，此觀之同法第三百五十
    七條之規定即明，而告訴人丙○○○於本院審理中到庭陳明撤回此部分告訴，亦
    有本院九十二年五月二十六日審理筆錄一件在卷可查，則被告此部分犯行，本應
    為不受理之諭知，然與前開毀損犯行間，有連續犯之裁判上一罪關係，故不另為
    不受理之判決，併此敘明。次查，被告於八十年間因搶奪案件，經本院以八十年
    訴字第九八二號判處有期徒刑一年，緩刑五年，經台灣高等法院高雄分院判決駁
    回上訴確定；復於八十二年間因肅清煙毒條例案件，經判處有期徒刑三年三月，
    褫奪公權三年確定，經本院於八十四年一月十九日裁定撤銷上開緩刑宣告，於八
    十四年二月十二日入監執行，並於八十五年五月十四日假釋交付保護管束，於八
    十八年一月一日縮刑假釋期滿執行完畢等情，有臺灣高等法院被告全國前案紀錄
    表一件在卷可稽，其於五年以內再犯上開法定本刑為有期徒刑以上之罪，為累犯
    ，應依刑法第四十七條規定，遞予加重其刑。爰審酌被告有搶奪及違反毒品危害
    防制條例等前科，素行非佳，有前述前案紀錄表存卷可按，僅為探尋離家妻子蔡
    金英之下落，不思冷靜處事，竟憤而損壞告訴人乙○○○、郭芳怡等親戚之物品
    ，手段實為可議，及無視於保護令裁定所載遠離之命令，仍前往其子丁○○所在
    居所將之帶走等犯罪手段，並考量所損壞物品價值非鉅，且被告犯後能坦承部分
    犯行，並向告訴人黃李美素道歉，態度良好等一切情狀，分別量處如主文所示之
    刑，並定應執行刑暨諭知易科罰金折算標準。至被告用以損壞上述重型機車大燈
    及左葉板之旗桿水泥基座，乃被告隨手於路邊拾得，此已據告訴人郭芳怡陳述甚
    明，爰不為沒收之諭知，附此敘明。
據上論斷，應依刑事訴訟法第二百九十九條第一項前段，家庭暴力防治法第五十條第
四款，刑法第十一條前段、第三百零五條、第三百五十四條、第五十六條、第五十一
條第六款、第四十七條、第四十一條第一項前段，罰金罰鍰提高標準條例第一條前段
、第二條，判決如主文。
本案經檢察官陳碧霞到庭執行職務。
中    華    民    國    九十二    年      六      月        十一        日
                                  臺灣高雄地方法院刑事第七庭
                                      法  官  汪  怡  君
右為正本，係照原本作成，證明與原本無異。
如不服本判決，應於送達後十日內，向本院提出上訴狀。
                                      書記官  李  梅  芬
中    華    民    國    九十二    年      六      月        十一        日


司法院資訊處製作；財團法人民間司法改革基金會備份。
